【裁判字號】    94,簡,6477
【裁判日期】    950619
【裁判案由】    妨害名譽
【裁判全文】
臺灣高雄地方法院刑事判決              94年度簡字第6477號
聲  請  人  臺灣高雄地方法院檢察署檢察官
被      告  乙○○
上列被告因妨害名譽案件，經檢察官聲請簡易判決處刑（94年度
偵字第19849 號），本院判決如下：
    主  文
乙○○公然侮辱人，處拘役肆拾日，如易科罰金，以佰元折算
壹日。
    事實及理由
一、本件除「犯罪事實」及「證據欄」，分別補充、更正及增列
    如下所示外，餘均引用檢察官聲請簡易判決處刑書之記載（
    如附件）：
１、犯罪事實部分：增列「乙○○與甲○○原係朋友關係，並曾
    互贈禮物，嗣乙○○向甲○○討回其所贈送之項鍊，惟認甲
    ○○歸還之項鍊與其所贈送者價值相差太多。93年12月24日
    下午1 時15分許，乙○○攔下甲○○所騎機車，過程中兩人
    起爭執，乙○○扳斷甲○○機車電門上之鑰匙，而經本院於
    94年11月8 日以94年易字第1533號判決，依毀損罪處罰金2
    千元。嗣於判決確定後，於執行完畢。除此乙○○並無其他
    前科」。
２、證據欄部分：增列「台灣高等法院被告前案紀錄表」為證據
    ，並補列理由如下：
    (1)、被告辯稱：94年偵字第6536號案件偵查時，甲○○已向
        檢察官表示並無證據。又94年1 月5 日，鄰居聽到我與
        甲○○爭吵聲，才打開自家門口查看，我發現住戶開門
        出來，就馬上騎車離開。警詢時，因警員向我表示甲○
        ○說有很多人，我乃向警員說10、20、30個人都是很多
        人，怎麼可說很多人？警員叫我說一個數目，所以我才
        說約11個人。不過我也有說，這11人至少距離我與甲○
        ○80公尺遠。實際上，當日陳苗章、王麗鳳應該不在現
        場，請查明被告是否事後找鄰居出庭作假證云云。然經
        本院調閱94年偵字第6536號全卷核閱結果，甲○○於94
        年4 月11日之書狀中，就已提及94年1 月5 日，被告曾
        在告訴人住處之巷口以穢語辱罵告訴人，並稱有陳苗章
        及王麗鳳可作證（參該偵案卷5 頁）。而於94年4 月27
        日陳苗章結證稱：「（你有聽到許某與黃某二人吵架？
        ）我有聽到說男的說甲○○討客兄，並未聽到幹你媽媽
        。」等語，王麗鳳則稱：「（你在場否？）我聽到甲○
        ○他喊叫，我出去看，並沒有聽清楚男的說什麼？」等
        語（參該偵卷20頁）。其次，由被告自承該處住戶聽到
        爭吵聲而開門查看，足見事發時現場確有人目睹與聞，
        且依偵卷所載證人陳苗章及王麗鳳之住址，渠等確居住
        在事發地點無訛，故被告上開辯詞，均無足採。
    (2)、被告另稱：94年1 月13日在高雄市三民區公所調解時，
        甲○○僅提及94年1 月5 日，其與被告在王生明路23巷
        口爭吵影響鄰居安寧須向住戶道歉。甲○○並未談到其
        遭被告以討客兄、幹你娘、妳娘給人幹等語辱罵。被告
        亦於94年1 月13日中午12時40分許，由調解委員李銘寬
        陪同向王生明路23巷之住戶道歉。設若被告在94年1 月
        5 日有以討客兄、幹你娘、妳娘給人幹等語辱罵告訴人
        ，則為何甲○○於94年1 月13日調解時並未提及。此請
        傳喚李銘寬作證云云。然李銘寬於94年1 月5 日時，既
        未在場，況依本院卷附之三民區公所94年民調字第20號
        調解書，94年1 月13日甲○○與被告在區公所調解之事
        項並非針對本件被訴事實，故無傳喚李銘寬作證之必要
        。
二、核被告所為，係犯刑法第309 條第1 項公然侮辱罪。爰審酌
    被告除有一之1 所示之前科外，並無其他前科（參卷附之台
    灣高等法院被告前案紀錄表），尚非品性極為惡劣之人，惟
    其甫於93年12月24日扳斷甲○○之機車鑰匙，竟又在94年1
    月5 日辱罵甲○○，當時又有多人在場見聞，甲○○確會感
    受到較大的壓力，危害較明顯而深刻，及犯罪後之態度，暨
    其他一切情狀，量處如主文所示之刑，並諭知易科罰金之折
    算標準。
三、依刑事訴訟法第449 條第1 項前段及第3 項、第454 條第2
    項，刑法第309 條第1 項、第41條第1 項前段，罰金罰鍰提
    高標準條例第1 條前段、第2 條規定，逕以簡易判決處如主
    文所示之刑。
四、如不服本判決，得自收受送達之日起10日內，向本院提起上
    訴。
中    華    民    國    95    年    6     月    19    日
                  高雄簡易庭    法  官  洪碩垣
以上正本，係照原本作成，證明與原本無異。
如不服本判決，得自收受送達之日起10日內，向本院提起上訴。
中    華    民    國    95    年    6     月    19    日
                                書記官  盧聰明
附錄本判決論罪科刑法條：
中華民國刑法第309條第1項
公然侮辱人者，處拘役或300 元以下罰金。


司法院資訊處製作；財團法人民間司法改革基金會備份。
